【裁判字號】    90,上易,182
【裁判日期】    891227
【裁判案由】    傷害
【裁判全文】
臺灣高等法院臺南分院刑事判決                九十年度上易字第一八二號    Ｇ
      上  訴  人
      即  被  告  甲  ○  ○
右上訴人因傷害〔家庭暴力防制法所稱之家庭暴力犯罪〕案件，不服臺灣雲林地方法
院八十九年度易字第九七五號中華民國八十九年十二月二十七日第一審判決（起訴案
號：臺灣雲林地方法院檢察署八十九年度偵字第四七六０號），提起上訴，本院判決
如左：
      主      文
上訴駁回。
甲○○緩刑年。緩刑期間付保護管束。
      事      實
一、甲○○與乙○○為夫妻關係。甲○○平日因無固定工作，又嗜好喝酒，致其一家
    生活陷入困頓，乙○○因此時常返回娘家，而引發甲○○之不悅，夫妻間亦迭有
    口角爭吵。民國八十九年十月十一日晚間九時許，甲○○獨自於雲林縣古坑鄉○
    ○村○鄰○○路三十號之八住處，喝一瓶啤酒後，因見乙○○欲騎乘機車外出，
    經其勸阻無效後，竟基於傷害之故意，出手毆打乙○○之胸部、臉部及手臂等處
    ，致乙○○受有上唇紅腫、右肘擦傷、前胸、右膝、前頸及背部等多處瘀傷等傷
    害。
二、案經乙○○訴由雲林縣警察局斗南分局報請臺灣雲林地方法院檢察署檢察官偵查
    起訴。
      理      由
一、訊之上訴人即被告甲○○（下稱被告），對於右揭時地，出手毆打乙○○，致其
    受傷等情坦承不諱，核與告訴人乙○○之指訴情節相符，而乙○○上唇紅腫、右
    肘擦傷、前胸、右膝、前頸、及背部等多處瘀傷，並有診斷證明書一紙、及相片
    七紙附卷可佐。參以上揭傷害，均屬身體顏面及胸、背部位，且為瘀傷紅腫之傷
    害，顯見該傷應係拳頭等毆打所致無訛。是被告上揭自白犯罪，核與事實相符，
    應可採信。事證明確，被告犯行堪以認定。
二、核被告所為，係犯刑法第二百七十七條第一項之傷害罪。原審適用上開法條併引
    罰金罰鍰提高標準條例第一條之規定審酌被告前未曾受有期徒刑以上刑之宣告，
    有台灣雲林地方法院檢察署刑案資料紀錄表、本院被告全國前案紀錄表可按，其
    與告訴人乙○○為夫妻，育有一男二女，竟不知與配偶維持家庭和諧，努力工作
    勤儉持家，而使家庭生活安定，並期臻其子女人格健全發展，竟因嗜好喝酒細故
    ，動輒出手毆打告訴人，致告訴人有多次受傷之紀錄，有告訴人提出診斷證明書
    二紙〔該二次傷害部分未據告訴，且已逾告訴期間〕，顯見被告服用酒類後，確
    實常細故毆打告訴人乙○○，應甚灼然。參酌其時常毆打告訴人等犯罪動機、手
    段，及犯後坦承犯行，態度尚佳等一切情狀，量處有期徒刑肆月，並依刑法第四
    十一條、上開條例第二條之規定諭知易科罰金之折算標準。本案經核原審認事用
    法俱無不合，量刑亦稱妥適，被告上訴意旨，指摘原判決不當，並無可取，為無
    理由，應予駁回。查被告未曾受有期徒刑以上刑之宣告，有本院被告全國前案紀
    錄表可按，犯後已坦承犯行，而其子女尚幼，亟需照顧，於經此偵審程序教訓，
    應知警惕諒無再犯之虞，本院認所宣告之刑，以暫不執行為適當，併諭知緩刑三
    年，於緩刑期內付保護管束，以勵自新。
據上論結，應依刑事訴訟法第三百六十八條，刑法第七十四條第一款，家庭暴力防制
法第三十條第一項，判決如主文。
本案經檢察官吳忠賢到庭執行職務。
中    華    民    國      九十      年      二      月      廿七        日
                                  臺灣高等法院臺南分院刑事第三庭
                                      審判長法官  黃    崑    宗
                                            法官  莊    俊    華
                                            法官  林    勝    木
右正本證明與原本無異。
不得上訴。
                                      法院書記官  吳    秋    賢
中    華    民    國      九十      年      三      月       一         日
附錄法條：
刑法第二百七十七條第一項：傷害人之身體或健康者，處三年以下有期徒刑、拘役或
                          一千元以下罰金。


司法院資訊處製作；財團法人民間司法改革基金會備份。
